【裁判字號】    99,訴,646
【裁判日期】    991213
【裁判案由】    請求侵權行為損害賠償
【裁判全文】
臺灣屏東地方法院民事判決               99年度訴字第646號
原      告  邱肇英
訴訟代理人  楊水柱律師
被      告  侯錦松
上列當事人間請求侵權行為損害賠償事件，本院於民國99年11月
29日言詞辯論終結，判決如下：
    主      文
被告應給付原告新台幣貳佰玖拾肆萬肆佰陸拾肆元，及自民國九
十九年八月二十日起至清償日止，按週年利率百分之五計算之利
息。
訴訟費用由被告負擔。
本判決得假執行。
    事實及理由
一、按訴狀送達後，原告不得將原訴變更或追加他訴，但擴張或
    減縮應受判決事項之聲明者，不在此限，民事訴訟法第255
    條第1 項第3 款定有明文。本件原告起訴請求被告給付新台
    幣（下同）380 萬元本息，於訴狀送達後改為請求被告給付
    294 萬0,464 元本息，核屬減縮應受判決事項之聲明，於法
    並無不合，應予准許。
二、原告主張：被告於民國99年1 月1 日與訴外人李萬盛口角後
    ，竟於同日晚間10時30分許，基於殺人之犯意，持水果刀刺
    擊李萬盛之頸、胸、臂、背等部位，致李萬盛大量失血，於
    同日晚間11時許死亡。伊為李萬盛之母，為李萬盛支出醫療
    費用1 萬0,374 元、殯葬費23萬5,000 元，又伊為37年6 月
    18日生，於李萬盛死亡時為61歲，自伊滿65歲即強制退休時
    起算，至少得受李萬盛扶養18年，而伊另有一子為扶養義務
    人，是以行政院主計處公布之96年屏東縣平均每人每月消費
    支出1 萬5,540 元計算，扣除中間利息後，伊因李萬盛死亡
    所受扶養費損害為119 萬5,090 元（計算式：15540 ×153.
    00000000÷2 ＝0000000 ），再者，伊因李萬盛死亡，白髮
    人送黑髮人，精神上痛苦萬分，得向被告請求非財產上之損
    害賠償150 萬元以資慰藉，爰依民法第184 條第1 項前段、
    第192 條第1 項、第2 項、第194 條，請求被告加計利息如
    數賠償等情，並聲明：(一)被告應給付原告294 萬0,464 元，
    及自起訴狀繕本送達翌日（即99年8 月20日）起至清償日止
    ，按週年利率百分之5 計算之利息。(二)原告願供擔保，請准
    宣告假執行。
三、按當事人於言詞辯論時為訴訟標的之認諾者，應本於其認諾
    為該當事人敗訴之判決，民事訴訟法第384 條定有明文。經
    查：本件被告於言詞辯論時，當場對原告之請求為認諾之意
    思表示（見本院卷第46頁99年11月29日言詞辯論筆錄），依
    前揭規定，本院自應為被告敗訴之判決。從而，原告依侵權
    行為之法律關係，請求判決如主文第1 項所示，即為有理由
    ，應予准許。又本件係本於被告認諾所為之判決，爰依民事
    訴訟法第389 條第1 項第1 款職權宣告假執行。
四、據上論結，本件原告之訴為有理由，依民事訴訟法第78條、
    第389 條第1 項第1 款，判決如主文。
中    華    民    國    99    年    12    月    13    日
                  民事第二庭    法  官  李珮妤
以上正本係照原本作成。
如不服本判決，應於收受送達後20日內向本院提出上訴書狀，其
未表明上訴理由者，應於提出上訴後20日內向本院補提理由書狀
（均須按他造當事人之人數附繕本）。
中    華    民    國    99    年    12    月    13    日
                                書記官  蔡妮君

司法院資訊處製作；財團法人民間司法改革基金會備份。
